Minutes et répertoires du notaire Louis AUVRAY, 9 décembre 1687 - 25 avril 1712 (étude IX)
Archives nationales
Minutes et répertoires du notaire Louis AUVRAY (étude IX)
9 décembre 1687 - 25 avril 1712
MC/ET/IX/495 - MC/ET/IX/583, MC/RE/IX/5
Auvray, Louis; Étude notariale IX (Paris; 1521-....)
ML à valider ML à valider
Archives nationales de France
Minutes et répertoires: la loi 2008-696 du 15 juillet 2008 relative aux archives a fixé à 75 ans à compter de la date de l'acte, ou à 25 ans à compter de la date du décès de l'intéressé si ce délai est plus bref, le délai de communication des minutes et répertoires des notaires; ce délai est porté à 100 ans à compter de la date de l'acte si le document se rapporte à un mineur (code du Patrimoine, articles L213-2, 4e d et 5e).
Autres documents de l'étude (dossiers de clients, comptabilité...): s'agissant d'archives privées, ces documents sont communicables selon les modalités fixées par le déposant ou le donateur.
Certains documents ne sont pas accessibles en raison de leur mauvais état de conservation.
Versement
Accès aux instruments de recherche de tous les notaires de l’étude IX
Archives de l'étude IX
- Minutes de Louis AUVRAY, 9 décembre 1687 - 25 avril 1712; MC/ET/IX/495 - MC/ET/IX/583
  - Minutes. 1687, 9 décembre - 1687, 9 décembre 1687 - 1687; MC/ET/IX/495
    Informations complémentaires:
    Informations concernant le classement:
    Le niveau inférieur de description, quand il existe, correspond aux minutes d'actes. Toutes les minutes ne sont pas forcément décrites une à une. Les descriptions de ces minutes sont plus ou moins détaillées.
  - Minutes. 1688, janvier - 1688, mars, janvier 1688 - mars 1688; MC/ET/IX/496
    - Engagement de jardinier au service de Samuel Bernard, banquier, moyennant 180 livres par an., 13 mars 1688; MC/ET/IX/496
      Origine de l'information:
      Fichier dit 'général' XVIIe-XVIIIe siècles, par le personnel du Minutier, 1954-1999 ( fichier papier entièrement dématérialisé; voir contexte dans le Plan d’orientation général - Notaires de Paris, guides thématiques du Minutier).
      Date de création de la notice: 2010
      Date de révision: 2021 (Marie-Françoise Limon-Bonnet)
      Jardinier, engagement de
  - Minutes. 1688, avril - 1688, juin, avril 1688 - juin 1688; MC/ET/IX/497
  - Minutes. 1688, juillet - 1688, septembre, juillet 1688 - septembre 1688; MC/ET/IX/498
  - Minutes. 1688, octobre - 1688, décembre, octobre 1688 - décembre 1688; MC/ET/IX/499
  - Minutes. 1689, janvier - 1689, mars, janvier 1689 - mars 1689; MC/ET/IX/500
  - Minutes. 1689, avril - 1689, juin, avril 1689 - juin 1689; MC/ET/IX/501
  - Minutes. 1689, juillet - 1689, septembre, juillet 1689 - septembre 1689; MC/ET/IX/502
  - Minutes. 1689, octobre - 1689, décembre, octobre 1689 - décembre 1689; MC/ET/IX/503
  - Minutes. 1690, janvier - 1690, mars, janvier 1690 - mars 1690; MC/ET/IX/504
  - Minutes. 1690, avril - 1690, juin, avril 1690 - juin 1690; MC/ET/IX/505
  - Minutes. 1690, juillet - 1690, septembre, juillet 1690 - septembre 1690; MC/ET/IX/506
  - Minutes. 1690, octobre - 1690, décembre, octobre 1690 - décembre 1690; MC/ET/IX/507
  - Minutes. 1691, janvier - 1691, mars, janvier 1691 - mars 1691; MC/ET/IX/508
  - Minutes. 1691, avril - 1691, juin, avril 1691 - juin 1691; MC/ET/IX/509
  - Minutes. 1691, juillet - 1691, septembre, juillet 1691 - septembre 1691; MC/ET/IX/510
  - Minutes. 1691, octobre - 1691, décembre, octobre 1691 - décembre 1691; MC/ET/IX/511
  - Minutes. 1692, janvier - 1692, avril, janvier 1692 - avril 1692; MC/ET/IX/512
  - Minutes. 1692, mai - 1692, juin, mai 1692 - juin 1692; MC/ET/IX/513
    - Contrat de mariage entre Nicolas de Lambon, notaire au Châtelet, et Philippine Françoise Billeheu, fille de Philippe Billeheu, marchand bourgeois de Paris, et sœur de Louis Billeheu, notaire au Châtelet., 22 mai 1692; MC/ET/IX/513
      Marie-Françoise Limon, Les notaires au Châtelet de Paris sous le règne de Louis XIV, Toulouse, Presses universitaires du Mirail, 1992 [223 actes] (voir contexte dans le Plan d’orientation général - Notaires de Paris, guides thématiques du Minutier).
      Date de création de la notice: 2006
      contrat de mariage; Lambon, Nicolas de; Billeheu, Philippine Françoise; Billeheu, Philippe; Billeheu, Louis; notaire; commerçant
  - Minutes. 1692, juillet - 1692, septembre, juillet 1692 - septembre 1692; MC/ET/IX/514
  - Minutes. 1692, octobre - 1692, décembre, octobre 1692 - décembre 1692; MC/ET/IX/515
    - Contrat de mariage entre Philippe Hannes Desjardins, ordinaire de la musique de la chambre du roi, Versailles, fils d'Antoine Hannes Desjardins, hautbois des Plaisirs du roi dans la première compagnie de ses mousquetaires, rue du Bac, et fifre de la chambre du roi, et de défunte Elisabeth Duvivier, et Marguerite Michèle Chevallier, fille de François Chevallier, ordinaire de la musique de la chambre du roi, et de Michèle Marchand., 27 décembre 1692; MC/ET/IX/515
      Parmi les témoins: Michel Delalande, surintendant de la musique de la chambre du roi et maître de musique de sa chapelle, Jean Hannes Desjardins, hautbois major, François-Florent Chevallier, officier ordinaire de la chambre du roi, André Danican Philidor, ordinaire de la musique du roi, Jacques Danican Philidor, ordinaire de la musique du roi, Charles Henri Leroux, ordinaire de la musique du roi, Jacques Bastaron, ordinaire de la musique du roi.
      Musique XVIIe siècle [2407 actes], par Madeleine Jurgens et le personnel du Minutier, 1954-1996 ( fichier papier entièrement dématérialisé; voir contexte dans le Plan d’orientation général - Notaires de Paris, guides thématiques du Minutier).
      Date de création de la notice: 2009
      contrat de mariage; Versailles (Yvelines); Bac (rue du); musicien; officier de la Chambre du roi (Ancien Régime); surintendant (Ancien Régime)
  - Minutes. 1693, janvier - 1693, mars, janvier 1693 - mars 1693; MC/ET/IX/516
  - Minutes. 1693, avril - 1693, juin, avril 1693 - juin 1693; MC/ET/IX/517
    - Contrat de mariage entre Charles Henri Leroux, ordinaire de la musique du roi, Versailles, fils de Jean Leroux, l'un des violons du roi, et de défunte Anne Aveline, et Catherine Chevallier, fille de François Chevallier, ordinaire de la musique de la chambre du roi, et de Michèle Marchand., 22 avril 1693; MC/ET/IX/517
      Parmi les témoins: Marguerite Mauroy, femme de François Fleurant Chevallier, l'un des vingts-quatre joueurs d'instruments de la chambre du roi, belle-soeur de Catherine; Philippe Hannes Desjardins, ordinaire de la musique du roi, et Marguerite-Michèle Chevalliers, sa femme, soeur de Catherine.
      contrat de mariage; Versailles (Yvelines); musicien; musicien
  - Minutes. 1693, juillet - 1693, décembre, juillet 1693 - décembre 1693; MC/ET/IX/518
  - Minutes. 1694, janvier - 1694, mars, janvier 1694 - mars 1694; MC/ET/IX/519
    - Testament de François Doussot, expert juré bourgeois en titre d'office à Paris et ordinaire des bâtiments du roi, demeurant rue Saint-Bon, paroisse Saint-Merri., 23 janvier 1694; MC/ET/IX/519
      Artisans XVIIe, par M. Jurgens, M.A. Fleury, R. Gourmelon et le personnel du Minutier central, 1954-1996 (fichier papier entièrement dématérialisé; voir contexte dans le Plan d’orientation général - Notaires de Paris, guides thématiques du Minutier).
      testament; Doussot, François
  - Minutes. 1694, avril - 1694, juillet, avril 1694 - juillet 1694; MC/ET/IX/520
  - Minutes. 1694, août - 1694, septembre, août 1694 - septembre 1694; MC/ET/IX/521
  - Minutes. 1694, octobre - 1694, décembre, octobre 1694 - décembre 1694; MC/ET/IX/522
  - Minutes. 1695, janvier - 1695, mars, janvier 1695 - mars 1695; MC/ET/IX/523
  - Minutes. 1695, avril - 1695, juin, avril 1695 - juin 1695; MC/ET/IX/524
    - Quittance de François Doussot, architecte juré, bourgeois de Paris, et Jacqueline Herbet, sa femme, demeurant rue Sain-Bon, paroisse Saint-Merri, à cause de défunts Jean Herbet, architecte et entrepreneur de bâtiments, et Marie Loyer, sa femme, père et mère de Jacqueline Herbet., 11 mai 1695; MC/ET/IX/524
      quittance; Doussot, François
  - Minutes. 1695, juillet - 1695, septembre, juillet 1695 - septembre 1695; MC/ET/IX/525
  - Minutes. 1695, octobre - 1695, décembre, octobre 1695 - décembre 1695; MC/ET/IX/526
    - Constitution du prévôt des marchands à Etienne Doussot, greffier des bâtiments., 20 décembre 1695; MC/ET/IX/526
      Doussot, Etienne
  - Minutes. 1696, janvier - 1696, mars, janvier 1696 - mars 1696; MC/ET/IX/527
  - Minutes. 1696, avril - 1696, juin, avril 1696 - juin 1696; MC/ET/IX/528
    Attention: acte(s) coté(s) en Réserve
    - Inventaire après décès de Jean de La Bruyère, dressé à la requête de Robert Pierre de La Bruyère, demeurant ordinairement à Saint-Denis, son frère, de Claude Angélique Targas, agissant au nom de Marie Elisabeth, Marie Angélique, Louis et Elisabeth de La Bruyère, ses enfants, neveu et nièces du défunt, et de Jacques Devin, substitut du procureur du roi au Châtelet, représentant Elisabeth Marguerite de La Bruyère, soeur du défunt., 17 mai 1696; MC/RS//350
      7 feuillets.
      Les biens prisés ont été trouvés dans l'appartement occupé par La Bruyère au Petit-Luxembourg, rue de Vaugirard, et dans une maison à Sceaux.
      Cote originelle du document:
      MC/ET/IX/528
      Informations concernant le classement et la cotation du document:
      Acte coté en Réserve.
      Catalogue de la Réserve du Minutier central, 1984-1988 (dactylogramme entièrement dématérialisé; voir contexte dans le Plan d’orientation général - Notaires de Paris, guides thématiques du Minutier).
      ou
      Documents du Minutier central concernant l'histoire littéraire (1650-1700) [2295 actes], par Madeleine Jurgens et Marie-Antoinette Fleury, Paris, Presses universitaires de France, 1960, p. 209 (instrument de recherche imprimé dématérialisé dont la version intégrale est accessible en ligne par la rubrique 'Autres instruments de recherche', voir contexte dans le Plan d’orientation général - Notaires de Paris, guides thématiques du Minutier).
      Date de création de la notice: 2002
      écrivain; inventaire après décès; La Bruyère, Jean de (1645-1696); La Bruyère, Robert Pierre de; Targas, Claude Angélique; Devin, Jacques; La Bruyère, Marie Elisabeth de; La Bruyère, Marie Angélique de; La Bruyère, Louis de; La Bruyère, Elisabeth Marguerite de
  - Minutes. 1696, juillet - 1696, septembre, juillet 1696 - septembre 1696; MC/ET/IX/529
  - Minutes. 1696, octobre - 1696, décembre, octobre 1696 - décembre 1696; MC/ET/IX/530
  - Minutes. 1697, janvier - 1697, mars, janvier 1697 - mars 1697; MC/ET/IX/531
  - Minutes. 1697, avril - 1697, juin, avril 1697 - juin 1697; MC/ET/IX/532
  - Minutes. 1697, juillet - 1697, septembre, juillet 1697 - septembre 1697; MC/ET/IX/533
  - Minutes. 1697, octobre - 1697, décembre, octobre 1697 - décembre 1697; MC/ET/IX/534
  - Minutes. 1698, janvier - 1698, février, janvier 1698 - février 1698; MC/ET/IX/535
  - Minutes. 1698, mars - 1698, avril, mars 1698 - avril 1698; MC/ET/IX/536
    - Contrat par lequel Nicole Laurent, couturière, femme de Claude Régnier, peintre, reconnaît avoir pris comme apprentie pour un an, Madeleine Lautomnier, âgée de quatorze ans, fille de Jean Lautomnier, maître cardeur et drapier drapant, moyennant 12 livres., 29 janvier 1629; MC/ET/IX/536
      L'apprentie ira tous les jours chez sa maîtresse, mais sera logée, nourrie et entretenue par son père.
      Documents du Minutier central concernant les peintres, sculpteurs et graveurs au XVIIe siècle (1600-1650) [études I à X, 1955 actes], par Marie-Antoinette Fleury, tome I, Paris, S.E.V.P.E.N, 1969, p. 621 (instrument de recherche imprimé dématérialisé, certaines notices sont plus détaillées dans la version intégrale accessible en ligne par la rubrique 'Autres instruments de recherche', voir contexte dans le Plan d’orientation général - Notaires de Paris, guides thématiques du Minutier).
      Date de création de la notice: 2007
      Documents du Minutier central concernant les peintres, sculpteurs et graveurs au XVIIe siècle (1600-1650), par Marie-Antoinette Fleury, tome I, Paris, S.E.V.P.E.N, 1969, LXXXIV-974 p.
      contrat d'apprentissage; Laurent, Nicole; Lautomnier, Jean; Lautomnier, Madeleine; Régnier, Claude; tisserand; tailleur d'habits; peintre
  - Minutes. 1698, mai - 1698, juin, mai 1698 - juin 1698; MC/ET/IX/537
  - Minutes. 1698, juillet - 1698, août, juillet 1698 - août 1698; MC/ET/IX/538
  - Minutes. 1698, septembre - 1698, décembre, septembre 1698 - décembre 1698; MC/ET/IX/539
  - Minutes. 1699, janvier - 1699, mars, janvier 1699 - mars 1699; MC/ET/IX/540
    - Inventaire après décès de Guillaume Bourdonne, maître peigner tablettier, rue des Arcis, paroisse Saint-Jacques-de-la-Boucherie, à la requête de Marie Vassan, fille majeure, demeurant rue des Arcis, exécutrice de son testament, et aussi d'Antoine Duvivier, receveur du grenier au sel de Poissy, son neveu, en présence de Jean Duvivier, son petit neveu (testament MC/ET/IX/539, 12 décembre 1698)., 8 janvier 1699; MC/ET/IX/540; 10 folios
      inventaire; testament
    - Contrat de mariage de Jean Monthuy, formier à Paris, rue Marivaux, paroisse Saint-Jacques-de-la-Boucherie, et Marie Grelet, rue de la Heaumerie. Jean Tévenon, sculpteur, est témoin comme cousin de la future., 10 février 1699; MC/ET/IX/540
      contrat de mariage
    - Inventaire après décès de Guillemette Baucher, femme de François Daniel, tondeur de draps, veuve de Jean Robillard, voiturier par terre à La Courtille, rue de la Fontaine au Roi, paroisse Saint-Laurent, à la requête de François Daniel, son mari, tuteur de François (17 ans) et Michel Daniel (15 ans) leurs fils mineurs., 19 février 1699; MC/ET/IX/540; 4 folios
      inventaire après décès
    - Contrat de mariage entre Anne Henriette de Busseul, demeurant au Port-Royal du faubourg Saint-Jacques, fille mineure et orpheline de Gabriel François de Busseul et Marianne Le Cour, et Antoine Le Prestre de Vauban, chevalier, brigadier des armées du roi, commandeur de l'ordre militaire de Saint-Louis, ingenieur du roi et directeur des fortifications de la province d'Artois, demeurant à Arras, logé à Paris rue Sainte-Anne, fils de Paul Le Prestre, chevalier, seigneur de Vauban, le Merichard et autres lieux, major de la citadelle de Lille, y demeurant, et de feue Anne de Guesdin. Signature de Sébastien Le Prestre de Vauban, lieutenant général des armées du roi, commissaire général des fortifications de France, Grand Croix de l'ordre militaire de Saint-Louis, gouverneur de la citadelle de Lille, demeurant rue Saint-Vincent., 25 février 1699 - 26 février 1699; MC/ET/IX/540
    - Inventaire après décès de François Maury, marchand de vin à Paris, rue de Grenelle, paroisse Saint-Eustache, à la requête de Anne Gallot, sa veuve, tutrice de leur fille mineure Anne Maury, 14 ans, seule héritière; subrogé tuteur Louis Oudin Desnoux, maître à danser., 18 mars 1699; MC/ET/IX/540; 10 folios
      inventaire
  - Minutes. 1699, avril - 1699, juin, avril 1699 - juin 1699; MC/ET/IX/541
    - Inventaire après décès d'Etienne Flon, maître rôtisseur, rue Maubué, paroisse Saint-Nicolas-des-Champs, à la requête de Marie Frère, sa veuve, donataire mutuelle, exécutrice de son testament (MC/ET/IX/540, 3 février 1699)., 2 avril 1699; MC/ET/IX/541; 15 folios
    - Contrat de mariage de Jean Papillon, graveur en bois, rue Mouffetard, et Anne Françoise Chaudière, rue de Gesvres. Témoin, Denis Bellier, orfèvre à Paris., 7 avril 1699; MC/ET/IX/541
      contrat de mariage; Bellier, Denis
    - Inventaire après décès de Pierre Le Cocq, greffier en la maîtrise particulière des Eaux-et-Forêts, rue Beaubourg, paroisse Saint-Merri, à la requête de Jacqueline et Nicole Richard, filles majeures, maîtresses lingères, exécutrices testamentaires (testament: déposé MC/ET/ IX, 541, 28 avril 1699)., 12 mai 1699; MC/ET/IX/541; 10 folios + 1 annexe
    - Inventaire après décès de Catherine Biret, rue de la Verrerie, paroisse Saint-Merri, à la requête des Jean Bouticot, maître tailleur d'habits, son mari, tuteur de leurs 4 enfants mineurs, en présence de Claude Biret, maître tailleur, subrogé tuteur., 2 juin 1699; MC/ET/IX/541; 4 folios
    - Contrat de mariage de Philippe Bertrand, sculpteur du roi, fils de défunt David Bertrand, sculpteur du roi, rue Michel-le-Comte, avec Marie Meusnier, fille de Jean Meusnier, entrepreneur des bâtiments du roi, et soeur de Henri Meusnier, maître sculpteur à Paris, tous deux présents., 21 juin 1699; MC/ET/IX/541
      contrat de mariage; Bertrand, Philippe
  - Minutes. 1699, juillet - 1699, septembre, juillet 1699 - septembre 1699; MC/ET/IX/542
    - Inventaire après décès de Catherine Le Juge, veuve de Louis Le Houx, marchand, bourgeois de Paris, cul de sac de la rue de la Tixeranderie, paroisse Saint Jean en Grève, à la requête de Pierre Courcier, sr de Sorbonne et théologal, de Pierre Lemoyne, ancien avocat, de Jacques Lemire, procureur au Parlement, tous 3 exécuteurs de son testament (Caron et Auvray, 29 août 1698)., 27 août 1699; MC/ET/IX/542; 28 folios
    - Inventaire après décès de François Rigoullet, marchand bourgeois de Paris, rue Saint-Martin, paroisse Saint-Merri, à la requête de Catherine Hamelin, sa veuve, commune en biens, tutrice d'Antoine Rigoullet, leur fils mineur; testament olographe daté du 10 avril 1699, déposé à Auvray notaire, MC/ET/IX/542, 24 septembre 1699., 30 septembre 1699; MC/ET/IX/542
  - Minutes. 1699, octobre - 1699, décembre, octobre 1699 - décembre 1699; MC/ET/IX/543
    - Inventaire après décès de Louis Le Royer, conseiller du roi, contrôleur général des Boîtes et Monnaies de France, veuf d'Anne Henriette de Beauxhostes, demeurant rue Pastourelle, paroisse Saint-Nicolas-des-Champs, à la requête de Charlotte Tribolé, veuve de François de Beauxhostes, tutrice et aïeule des enfants mineurs des deux défunts, en présence de Jean-Baptiste Le Royer, cousin et subrogé tuteur., 22 octobre 1599; MC/ET/IX/543; 14 folios
    - Inventaire après décès de Gilles Brunel, juré chargeur de bois, bourgeois de Paris, rue du Marché-Pallu, paroisse Sainte-Geneviève-des-Ardents, à la requête de Denise Bedoré, sa veuve, commune en biens, exécutrice de son testament reçu par Leroy et Lévesque, notaires à Paris, le 3 octobre 1699., 10 octobre 1699; MC/ET/IX/543; 14 folios
    - Contrat de mariage de François Orbanne, marchand, bourgeois de Paris, beau-frère de Hubert Jaillot, géographe du roi, témoin, et Elisabeth Alexandre., 25 octobre 1699; MC/ET/IX/543
    - Inventaire après décès de Thérèse Labbé, veuve de Jean Castillon, marchand tapissier, bourgeois de Paris, rue Saint-Martin, à la requête de Pierre Langelé, avocat au Parlement, exécuteur de son testament, reçu par Caron et Auvray, 11 juin 1697 (son petit neveu) et autres héritiers, neveux et nièces., 7 décembre 1699; MC/ET/IX/543; 18 folios
    - Intitulé d'inventaire après décès d'Adrienne Petit, veuve de Gabriel Quesnel, marchand hôtelier à Pontoise, hôtellerie de 'La belle étoile', fait à la requête de Louis Quesnel, marchand, bourgeois de Pontoise (par Fretin et Langlois, notaires à Pontoise, le 25 mars 1694)., 19 décembre 1699; MC/ET/IX/543
    - Intitulé d'inventaire des biens de François Bogne, à Courson, fait après son interdiction pour démence, à Courson, 1697, 27 Août., 27 décembre 1699; MC/ET/IX/543
  - Minutes. 1700, janvier, janvier 1700; MC/ET/IX/544
    - Delabarre (Jean), orfèvre, à Paris § Convention, 2 janvier 1700; MC/ET/IX/544
      Artisans XVIIIe siècle, par M. Rambaud et C. Grodecki, 1956-1977 ( fichier papier entièrement dématérialisé; voir contexte dans le Plan d’orientation général - Notaires de Paris, guides thématiques du Minutier).
      Date de révision: 2011-2012
      convention; Delabarre, Jean
    - Debugny (Jean) maître fondeur rue de la Tacherie § Brevet, 11 janvier 1700; MC/ET/IX/544
      Debugny, Jean
    - Barthélemy (Antoine Nicolas) maître peintre rue Dauphine § Transport, 13 janvier 1700; MC/ET/IX/544
      Barthélemy, Antoine Nicolas
    - Barthelemy (Dominique) maître peintre; place du Palais Royal § Transport, 13 janvier 1700; MC/ET/IX/544
      Barthelemy, Dominique
    - Pourcel (Marc) maçon à Mitry en France. § Quittance, 15 janvier 1700; MC/ET/IX/544
      quittance; Pourcel, Marc
    - Leroy (Simon), maître peintre, rue de la Chanverrerie § Constitution, 18 janvier 1700; MC/ET/IX/544
      constitution de rente; Leroy, Simon
    - Leroy (Gion), peintre et doreur, rue de la Chanverrerie § Constitution, 18 janvier 1700; MC/ET/IX/544
      constitution de rente; Leroy, Gion
    - Constitution. Philippe Hannes Desjardins, ordinaire de la musique de la chambre du roi., 19 janvier 1700; MC/ET/IX/544
      Date de révision: 2011
      constitution de rente; musicien
  - Minutes. 1700, février, février 1700; MC/ET/IX/545; Document détérioré.
    - Constitution. Charles-Henri Leroux, ordinaire de la musique du roi., 4 février 1700; MC/ET/IX/545
    - Guérin (Etienne) menuisier rue Jean de l'Espine § Constitution, 4 février 1700; MC/ET/IX/545
      constitution de rente; Guérin, Etienne
    - Constitution. François Nivelon, ordinaire de la musique du duc d'Orléans., 4 février 1700; MC/ET/IX/545
    - Testament de Denise Bourgeois épouse de François Boistel, maître tonnelier, rue de L'Echarpe, paroisse Saint-Paul., 12 février 1700; MC/ET/IX/545; En mauvais état
      Actes signalés par Thierry Boudignon, 2003-2012 (base de données migrée: voir contexte dans le Plan d’orientation général - Notaires de Paris, guides thématiques du Minutier).
      Date de révision: 2010
      Date de création de la notice: 2003
      testament; Echarpe (rue de l'); Boistel, François; Bourgeois, Denise; tonnelier
    - joaillier (apprentissage) § Contrat pour 5 ans entre Louis Michel Blachette, âgé de 24 ans, et Philippe Moze, marchand mercier grossier joaillier; logé, nourri; l'apprenti se blanchira S.d.d., 12 février 1700; MC/ET/IX/545
  - Minutes. 1700, mars, mars 1700; MC/ET/IX/546
    - Constitution (2 actes à la même date). Jacques Nivelon, ordinaire de la musique du duc d'Orléans., 2 mars 1700; MC/ET/IX/546
    - Broche (Robert) maître graveur à Paris § Dépôt d'écrit, 5 mars 1700; MC/ET/IX/546
      Broche, Robert
    - Nau (Robert), maître orfèvre, rue de la Savaterie § Dépôt d'écrit, 5 mars 1700; MC/ET/IX/546
      dépôt de pièces; Nau, Robert
    - Nau (Jean-Baptiste), orfèvre, à Paris § Dépôt d'écrit, 5 mars 1700; MC/ET/IX/546
      dépôt de pièces; Nau, Jean-Baptiste
    - Cressé (Michel) maître graveur à Paris § Dépôt d'écrit, 5 mars 1700; MC/ET/IX/546
      Cressé, Michel
    - Lebrun (Pierre) maître tapissier rue Saint-Martin § Apprentissage, 19 mars 1700; MC/ET/IX/546
      contrat d'apprentissage; Lebrun, Pierre
  - Minutes. 1700, avril - 1700, juin, avril 1700 - juin 1700; MC/ET/IX/547
    - FOLIOT (Nicolas) maître menuisier rue de Clery § bail à .., 12 avril 1700; MC/ET/IX/547
      bail; Foliot, Nicolas
    - Rousset (Jean) maître coffretier, malletier rue Saint-Honoré § bail à .., 25 avril 1700; MC/ET/IX/547
      bail; Rousset, Jean
    - Ancelin (Jean) peintre des drapeaux du Roi rue Saint-Honoré § Bail par .., 25 avril 1700; MC/ET/IX/547
      bail; Ancelin, Jean
    - Cession. Claude Joly. chantre et chanoine de Notre-Dame de Paris, cloître Notre-Dame., 30 avril 1700; MC/ET/IX/547
      cession; Notre-Dame (cathédrale); Notre-Dame (cloître); chanteur; chanoine
    - Prévost (Antoine), maître menuisier, rue des Maçons § Alloué, 6 mai 1700; MC/ET/IX/547
      contrat de travail; Prévost, Antoine
    - joaillier (apprentissage) § Contrat pour 3 ans, entre Pierre Valmalete, marchand, et Charles Regnault, marchand mercier grossier joaillier, au profit de Jean Le Cat, âgé de 22 ans. Logé, nourri, blanchi. Moyennant 275 l., 29 mai 1700; MC/ET/IX/547
    - Regnault (Charles) marchand mercier grossier joaillier rue Saint Denis § Apprentissage, 29 mai 1700; MC/ET/IX/547